【裁判字號】    97,上訴,5986
【裁判日期】    980326
【裁判案由】    違反槍砲彈藥刀械管制條例
【裁判全文】
臺灣高等法院刑事判決                97年度上訴字第5986號
上  訴  人  臺灣板橋地方法院檢察署檢察官
被      告  甲○○
                    （另案於臺灣臺北監獄臺北分監執行中）
選任辯護人  李國盛律師
上列上訴人因被告違反槍砲彈藥刀械管制條例案件，不服臺灣板
橋地方法院97年度訴字第2662號，中華民國97年11月10日第一審
判決（起訴案號：臺灣板橋地方法院檢察署97年度偵字第10180
號），提起上訴，本院判決如下：
    主  文
上訴駁回。
    理  由
一、本案經本院審理結果，認第一審以上訴人即檢察官所舉證據
    尚不足認被告甲○○有何未經許可，持有可發射子彈具有殺
    傷力之改造手槍及未經許可，持有子彈等犯行，自屬不能證
    明被告犯罪，依法諭知無罪判決，其認事用法，核無不當，
    應予維持，並引用原審判決書所記載之證據及理由（如附件
    ）。
二、檢察官上訴意旨以：被告居住於臺北縣三重市○○街211 巷
    3號2樓（下稱查獲地），業經證人馮生銓、許玉珊、紀炳芳
    於偵查中證述無訛，被告迭次否認，動機已屬可疑。又起獲
    扣案槍彈之處，並非於屋內隨處可及之角落，而係「客廳之
    天花板夾層」內，衡諸常情，持有違禁物之人，雖會特意藏
    放，然仍會藏置於己身隨時可得自由取用之處，以防不時之
    需，否則，與未擁有無異。倘扣案槍彈係他人至被告家中藏
    放，以藏放地點為客廳天花板內，焉有被告完全不知情之理
    。依馮生銓證詞可知，被告在該住處確實曾拿1 包以塑膠袋
    包裹很密之東西，因一般人將物品密封，自然不希望他人知
    曉，則馮生銓無直視過久及詳問，因而不知內容物為何，要
    與常情不悖，以被告否認曾拿過該包物品，甚至否認居住該
    處，其動機為何，原判決均未說明。扣案改造手槍無法鑑定
    其上指紋，乃因扣案改造手槍經緊密包裹藏匿，其上無完整
    指紋，本不足為奇，自難以槍械上無被告指紋，推論被告絕
    無持有扣案槍彈之理。又無論寄藏、持有槍彈，均非僅限縮
    於親手實際使用該槍彈方構成犯罪，則本件起訴犯罪事實，
    包含寄藏及持有槍彈罪嫌。末被告之前於民國91年間，亦曾
    因違反槍砲彈藥刀械管制條例涉案，甚且另因持有改造槍彈
    遭警查獲，刻正審理中，益徵被告所辯，不足採信。原判決
    遽為無罪之諭知，尚有違誤云云。
三、然查：
(一)臺北縣政府警察局海山分局警員持搜索票，於95年7月9日17
    時許，在查獲地，扣得可發射子彈具有殺傷力之改造槍枝1
    支及可供具有殺傷力槍枝使用之子彈1 顆等情，固有臺灣板
    橋地方法院95年7月8日95年度聲搜字第2320號搜索票、搜索
    扣押筆錄、扣押物品目錄表存卷可參。然斯時被告不在現場
    ，僅馮生銓、許玉珊、紀炳芳、林啟文在場，且馮生銓於查
    獲地已居住數日，業經證人馮生銓、許玉珊、紀炳芳、林啟
    文陳述在卷。又綽號神全或阿全、潘大哥曾住在查獲地，亦
    據證人黃漢濱證述無訛（原審卷第122 頁）。而黃漢濱涉嫌
    施用第一級毒品海洛因，於案發前1 日即95年7月8日21時許
    ，在查獲地，為警查獲，並扣有海洛因、甲基安非他命、海
    洛因殘渣袋、甲基安非他命殘渣袋及玻璃吸食器等物，並經
    起訴判刑在案，有臺灣板橋地方法院95年訴字第2566號刑事
    判決存卷可參（本院卷第43頁）。該次搜索時，警員一進門
    就問我們有無槍枝，我們回答沒有，警員就上上下下、廁所
    、天花板到處搜索。同時被查獲者尚有小胖、阿強等情，亦
    經黃漢濱陳述在卷（原審卷第123頁）。是以查獲地在前後2
    日，即遭警持搜索票搜索，顯然查獲地常有犯罪嫌疑人出入
    使然。則無論查獲地點是否為被告所承租，並居住其內，以
    查獲地出入份子複雜，於案發前1 日已遭警搜索而查獲毒品
    ，尚有馮生銓居住其內，自難單憑查獲地為被告所承租，遽
    認定扣案改造槍枝1支及子彈1顆為被告持有。
(二)對於可發射子彈具有殺傷力之改造槍枝及可供具有殺傷力槍
    枝使用之子彈，均屬槍砲彈藥刀械管制條例第4條第1項第1
    、2 款所列之管制物品，非經中央主管機關之許可，不得無
    故持有，被告為一具社會經驗之成年人，對此應知之甚詳。
    衡諸常情，一般人知悉己身居住或租賃場所，遭警查扣具有
    殺傷力之改造槍枝及子彈等違禁物品，倘事不關己，唯恐涉
    嫌違反槍砲彈藥刀械管制條例而遭警移送偵辦，容有隱諱不
    敢吐實查獲地點是否為己身租賃或居住之場所，此乃人情之
    常。故查獲地是否確為被告所承租，既與持有扣案改造槍枝
    1支及子彈1顆無必然關係，自無庸探究被告否認查獲地為其
    承租之動機之必要。又查獲地既有眾人可自由進出，並有馮
    生銓居住其內，任何在查獲地之人逗留一段時間，均有可能
    將違禁物藏置於「客廳天花板裝潢突出物電燈旁」（因照片
    為影印，僅清楚辨識扣案「槍枝」擺放位置如臺灣板橋地方
    法院檢察署95年度偵字第16969 號卷，下稱偵卷第88、89頁
    ），以扣案具殺傷力之改造槍枝1支及子彈1顆，既屬政府查
    禁之違禁物，且為一般人均知曉未經許可持有之，屬犯罪之
    行為，則持有人故意置放於與己身較無地緣關係卻隨時可以
    取放之場所，自無礙於持有改造槍枝、子彈以備不時之需，
    尚難以查獲地經馮生銓等人指述為被告所承租，率認應係被
    告持有扣案槍彈。又本件警方持搜索票前往查獲地執行搜索
    時，按門鈴請求開門遭拒，經警方自行把門橇開進入，且馮
    生銓稱：斯時，許玉珊將吸食管沖掉湮滅（偵卷第14、207
    頁。依本院公務電話紀錄為警員自行由陽台進入），紀炳芳
    陳稱：我與小狗躲在房間，許玉珊、馮生銓他們在另一個房
    間將門鎖住（偵卷第35頁），足證馮生銓、許玉珊均謂，查
    獲當時，其等在不同浴室內洗澡等情，自難採信。是以警方
    持搜索票執行搜索時，在屋內之馮生銓、許玉珊、紀炳芳均
    遲遲未開門，耽誤一段時間始遭警自行進入，高度令人懷疑
    持有扣案改造槍枝、子彈之人趁機將扣案槍彈藏置於客廳天
    花板裝潢突出物電燈旁，以防遭查緝。從而，自難以與被告
    有利害關係之馮生銓、許玉珊、紀炳芳指證為查獲地之承租
    人，率爾認定被告知悉或持有扣案槍彈。
(三)馮生銓稱：我住在查獲地2 天，我在查獲地施打海洛英毒品
    ，只知道他叫明哥（即被告）。改造手槍乙把、改造子彈乙
    顆我沒有看過（偵卷第12頁）；嗣稱：我是去向年籍不詳綽
    號賓果（即被告之子黃漢濱）的男子借住1 天，警察就進來
    了，槍彈真的不是我們的（偵卷第182 頁）；次稱：我在查
    獲地洗澡，衣服我是從我家帶過去的，因我跟我父親在家處
    不好，怕我父親會唸我，我都是晚上才回慈愛街住處。之前
    我看被告從房間拿出來，但不敢確定槍彈是否為甲○○的（
    偵卷第207頁）。再稱：大約7月8 日三重分局警察先來抓被
    告兒子，隔天（7月9 日）我看到甲○○有拿1包東西。用塑
    膠袋包得很密。海山分局又來搜索，從天花板搜出那1 包東
    西，警察拆開一看才知道是槍。我不敢確定被告拿的那包東
    西就是後來警察拆開的那1 把槍，當時我沒有注意塑膠袋的
    顏色，槍的東西知道就說知道，不知道就是不知道，不能亂
    講（臺灣臺中地方法院檢察署96年度偵字第15533 號卷，下
    稱偵15533 卷第11頁）。是以馮生銓對其是否借住查獲地、
    是否目睹扣案槍彈，前後閃爍不一，已難採信。且依查獲槍
    彈現場照片（偵卷第88、89頁），顯示扣案槍彈並非藏置於
    天花板「夾層」內，而係置放於天花板「裝潢突出物電燈旁
    」，且未使用任何塑膠袋或紙袋包覆，則馮生銓陳稱：從天
    花板搜出那1 包東西，警察拆開一看才知道是槍等情，顯與
    查獲現場實情不符，則其所稱：親眼目睹被告持有用塑膠袋
    包裹之1 包東西，不知顏色等情，顯值懷疑。又倘馮生銓親
    睹被告持有以塑膠袋包裹之東西確實包覆扣案槍彈，被告為
    免遭他人發覺，隨手將包裹之物直接藏放即可，要無多此一
    舉拆開包裹之塑膠袋直接裸露槍枝藏放之理，益徵馮生銓所
    陳，不足採信。從而，原判決未說明馮生銓未久視被告持有
    之物而不知為何物，不影響事實之認定。
(四)扣案改造手槍1 支，既如卷附現場照片裸露藏放於查獲地之
    天花板裝潢突出物電燈旁，衡情任何人藏放或拿取時，除非
    戴手套或以隔離物加以隔離，否則應會直接接觸改造手槍槍
    體而遺留指紋，則改造手槍既經送內政部警政署刑事警察局
    以指紋特徵點比對法、氰丙幣烯酯法鑑驗結果，因指紋紋線
    模糊不清且特徵點不足，無法比對，有該局95年12月28日紋
    字000000000號鑑驗書1份在卷可考。是以，上開槍彈既未採
    集到被告之任何指紋，適足以證明被告未曾持有扣案槍彈。
    又被告另案涉嫌違反槍砲彈藥刀械管制條例案件，已經認罪
    ，業經選任辯護人當庭陳述在卷（本院卷第74頁），惟此究
    與本案被告是否持有扣案槍彈無涉，自不得以此推論被告確
    實持有扣案槍彈。縱或扣案槍彈係出入查獲地之人所藏放，
    並無積極證據足認被告必定知悉無誤。末公訴人所提證據，
    均不足以認定被告有公訴人所指犯行，要難認起訴事實包含
    寄藏及持有扣案槍彈，而認具實質上一罪關係得論以寄藏槍
    彈罪之情。
四、綜觀卷附現存證據資料，尚未達到通常一般之人均不致有所
    懷疑為真實之程度，無從使本院認被告確實有未經許可，而
    持有扣案槍彈之行為。檢察官提起上訴，並未有其他積極證
    據，供本院調查審酌，仍執前詞指摘原判決，應認其上訴為
    無理由，予以駁回。
據上論斷，應依刑事訴訟法第373條、第368條，判決如主文。
本案經檢察官柯麗鈴到庭執行職務。
中    華    民    國    98    年    3     月    26    日
                  刑事第二庭審判長法  官   洪光燦
                                  法  官   宋明蒼
                                  法  官   李麗玲
以上正本證明與原本無異。
檢察官如不服本判決，應於收受送達後十日內向本院提出上訴書
狀，其未敘述上訴之理由者並得於提起上訴後十日內向本院補提
理由書（均須按他造當事人之人數附繕本）「切勿逕送上級法院
」。
                                  書記官   廖婷璇
中    華    民    國    98    年    3     月    26    日
附件
臺灣板橋地方法院刑事判決              97年度訴字第2662號
公  訴  人  臺灣板橋地方法院檢察署檢察官
被      告  甲○○  男  57歲（民國○○年○月○○日生）
                    身分證統一編號：Ｚ000000000號
                    住臺北縣三重市○路○街117巷53號4樓
                  （現另案於臺灣臺北監獄臺北分監執行中）
選任辯護人  李國盛律師
上列被告因違反槍砲彈藥刀械管制例案件，經檢察官提起公訴（
97年度偵字第10180 號），本院判決如下：
    主  文
甲○○無罪。
    理  由
一、公訴意旨略以：被告甲○○明知可發射子彈具有殺傷力之改
    造槍枝及可供具有殺傷力槍枝使用之子彈，均屬槍砲彈藥刀
    械管制條例第4 條第1 項第1 、2 款所列之管制物品，非經
    中央主管機關之許可，均不得無故持有，竟基於持有具殺傷
    力之改造槍枝及子彈之犯意，自不詳時日起，在不詳地點，
    取得仿FN廠1910型半自動手槍、換裝土造金屬槍管而成具有
    殺傷力之改造手槍1 支（槍支管制編號0000000000號）及具
    殺傷力之土造子彈1 顆後，即無故持有前開槍彈，並藏放在
    其當時位於臺北縣三重市○○街211 巷3 號2 樓租屋處（以
    下簡稱上址租屋）之客廳天花板夾層內。嗣於95年7 月9 日
    下午5 時許，警方持本院法官核發之搜索票，前往上址地點
    執行搜索時，除發現被告之友人馮生銓、許玉珊、紀炳芳等
    人在場外（渠等所犯施用毒品及贓物等犯行，已另案分別提
    起公訴及聲請簡易判決，至被告當時則未在屋內），並扣得
    前開改造手槍1 支、改造子彈1 顆等物品，並循線查悉上情
    。因認被告所為，係涉犯槍砲彈藥刀械管制條例第8 條第4
    項之未經許可，持有可發射子彈具有殺傷力之改造手槍及同
    條例第12條第4 項之未經許可，持有子彈等罪嫌等語。
二、按犯罪事實應依證據認定之，無證據不得認定犯罪事實；又
    不能證明被告犯罪者，應諭知無罪之判決，刑事訴訟法第15
    4 條第2 項、第301 條第1 項分別定有明文。又犯罪事實之
    認定，應憑真實之證據，倘證據是否真實尚欠明確，自難以
    擬制推測之方法，為其判斷之基礎，最高法院著有53年臺上
    字第656 號判例可循。且刑事訴訟上證明之資料，無論其為
    直接或間接證據，均須達於通常一般之人均不致有所懷疑，
    而得確信其為真實之程度，始得據為有罪之認定，若其關於
    被告是否犯罪之證明未能達此程度，而有合理懷疑之存在，
    致使無從形成有罪之確信，根據「罪證有疑，利於被告」之
    證據法則，即不得遽為不利被告之認定，亦有最高法院76年
    度臺上字第4986號判例可資參照。末按事實審法院對於證據
    之取捨，依法雖有自由判斷之權，然積極證據不足證明犯罪
    事實時，被告之抗辯或反證縱屬虛偽，仍不能以此資為積極
    證據應予採信之理由，最高法院30年上字第482 號判例可參
    。
三、公訴人認被告甲○○涉犯上開犯行，無非係以：(一)被告甲○
    ○之供述、(二)證人馮生銓於警詢、偵查中之證述及供述、(三)
    證人許玉珊於警詢、偵查中之證述及供述、(四)另案被告紀炳
    芳之供述、(五)內政部警政署刑事警察局95年7 月24日刑鑑字
    第0950103294號槍彈鑑定書、(六)臺北縣政府警察局海山分局
    扣押筆錄、扣押物品目錄表及查獲現場照片、(七)95年度警聲
    搜字第2328號案卷影本（內含搜索票聲請書、刑案偵查報告
    及檢舉筆錄），為其論據。訊據被告堅決否認有為上開犯行
    ，並辯稱：伊並非居住在上址租屋，亦非該租屋之屋主，亦
    不知是何人之房屋，且警方執行搜索時，伊並不在現場，在
    上址租屋起獲扣案之槍彈並非伊所有等語。
四、經查：
(一)、警方於95年7 月9 日下午5 時許，持本院法官核發之搜索票
    ，到達上址租屋執行搜索之彼時，僅有馮生銓、許玉珊、紀
    炳芳三人在場，且有於該址客廳之天花板夾層內，起獲前開
    扣案之改造手槍1 支、改造子彈1 顆乙節，業據證人馮生銓
    及許玉珊於偵訊時證述屬實，並有本院於95年7 月8 日核發
    之95年度聲搜字2320號搜索票、臺北縣政府警察局海山分局
    扣押筆錄、扣押物品目錄表及查獲現場照片在卷可稽。是以
    ，警方起獲槍彈時，被告並未在場乙節，洵堪認定。
(二)、雖證人馮生銓於偵訊時係結證稱：上址租屋是被告及其兒子
    黃漢濱居住等語（見臺灣臺中地方法院檢察署96年度偵字第
    15533 號偵查卷第14頁），核與證人許玉珊於偵訊及本院審
    理時具結後均證述：上址租屋是被告及其兒子黃漢濱居住，
    伊與被告及黃漢濱就是約在上址租屋處見面等情相符（見臺
    灣板橋地方法院檢察署97年度偵字第10180 號偵查卷第28頁
    、本院97年9 月10日審判筆錄第4 、5 頁）；而另案被告紀
    炳芳於偵訊時陳稱：上址租屋是明哥所承租，馮生銓及許玉
    珊二人當日去找明哥等語（見同前署95年度偵字第16969 號
    偵查卷第154 頁）；又證人即被告之子黃漢濱於本院審理時
    證稱：伊父親有一陣子住過上址租屋在那裡打麻將等語（見
    本院97年10月23日審判筆錄第9 頁）。是以，被告空言否認
    其有居住在上址租屋乙節，尚非有據。然而，被告就有關其
    未居住上址租屋之抗辯縱屬虛偽，仍不能遽為「被告為居住
    上址租屋之人」即等於「藏放上開槍彈之人」之推論。蓋因
    另案被告馮生銓、許玉珊係在上址租屋現場為警查獲，而於
    彼時被告既未在現場，則在上址租屋出入之其他人亦非無可
    能趁被告不在之際藏放上開槍彈，故證人馮生銓、許玉珊及
    紀炳芳之上開證述，並無足為對被告不利之認定。
(三)、復參酌另案被告馮生銓於95年7 月10日偵訊時已承稱：伊於
    95年7 月8 日早上去找「賓果」，之後便住在他家，晚上「
    賓果」被警方抓走，伊仍繼續住該處等語明確（見同前署95
    年度偵字第16969 號偵查卷第157 頁）；參以證人許玉珊於
    本院審理時亦結證稱：馮生銓在被查獲之前那幾天好像有在
    上址租屋住過幾天，因為我去上址兩趟均有碰到馮生銓，然
    後伊問被告，被告跟伊說馮生銓這幾天住在那裡等情（見本
    院97年9 月10日審判筆錄第11頁）；又另案被告紀炳芳於偵
    訊時陳稱：伊於前揭時地在場為警查獲，是因許玉珊打電話
    給伊，表示她與馮生銓要外出，要我過去幫忙帶小狗，我於
    15時許到，她們二人均在洗澡，後來警察按鈴，許玉珊告訴
    我要先躲起來，之後警方破門而入等語（見同前第16969 號
    偵查卷第153 頁），據上可知，另案被告馮生銓為警查獲之
    前，亦係居住在上址租屋之人無訛。而另案被告馮生銓於95
    年8 月28日檢察官偵訊時卻改口供稱：伊平時並沒有住在上
    址租屋，伊於95年7 月9 日在上址租屋是要找朋友黃漢濱，
    警察到場時，伊在洗澡，許玉珊也在洗澡，有二間浴室，伊
    在上址租屋處洗澡，衣服是伊從家裡帶過去的，伊與伊父親
    在家處不好，怕伊父親會唸伊，都是晚上才回去慈愛街住處
    等語（見同前偵查卷第207 至208 頁），此與其先前於偵訊
    時所述情節顯有歧異，亦與證人許玉珊所證述不相符合，則
    證人馮生銓是否係因鑑於其係在起獲上開槍彈之現場被查獲
    之人，而唯恐己身被訴涉犯持有上開槍彈罪嫌，而一改前詞
    否認有居住上址租屋，並非無疑，是以，證人馮生銓證述之
    可信度，已堪質疑。而證人馮生銓雖於96年7 月9 日偵訊時
    具結證稱：上址租屋係被告與其子黃漢濱居住，警方於95年
    7 月8 日在上址租屋查獲黃漢濱，隔天伊有看到振明拿一包
    東西，用塑膠袋包得很密，也就是於同年7 月9 日，海山分
    局執行搜索時，從天花板搜出那一包東西，警察拆開一看才
    知道是槍，伊不敢確定被告於7 月9 日拿的那包東西就是後
    來警方拆開的那一把槍，因伊當時只看一眼而已，並沒有注
    意到塑膠袋的顏色，伊不知道槍是誰的等語（見臺灣臺中地
    方法院檢察署96年度偵字15533 號偵查卷第15頁），則依據
    證人馮生銓所述，其只有看一眼外包裝的印象並無法確定上
    開槍彈即為被告所持有之物；況證人馮生銓於96年7 月10日
    及同年月28日檢察官偵訊時均係陳稱其並不知上開槍彈係何
    人所有（見同前第16969 號偵查卷第157 頁、第207 頁）。
    是以，證人馮生銓前揭有瑕疵之證詞尚不足以援引為對被告
    不利之認定。
(四)、另參以證人黃漢濱於本院審理時證述：伊於95年7 月8 日在
    上址租屋為警查獲時，另有伊兩位朋友，一位叫小胖、一位
    叫阿強之人亦一起在場為警查獲，上址租屋是一間法拍屋，
    大家都會去那裡用藥等情（見本院97年10月23日審判筆錄第
    6 頁）；又證人馮生銓亦於警詢供承其有在上址租屋處施用
    海洛因等情（見同前第16969 號偵查卷第12頁）；且警方於
    95年7 月9 日在上址租屋處執行搜索時，除起獲上開槍彈外
    ，尚有在房間桌上另扣得安非他命吸食器1 個、海洛因殘渣
    袋2 個、玻璃球3 個、分裝乙支，並有名男子林啟文在警
    方執行搜索當中進入上址租屋，從其起身上亦起獲注射針筒
    2 支、分裝乙支、海洛因殘渣袋乙個等物，亦據證人馮生
    銓、許玉珊及紀炳芳證述屬實。綜合上述警方二次至上址租
    屋執行搜索之情狀可知，上址租屋常有不同人員進出，且成
    員複雜，則上開扣案之槍彈是否是出入上址租屋處之其他人
    員所藏放，仍有合理懷疑存在。
(五)、至於卷附內政部警政署刑事警察局95年7 月24日刑鑑字第09
    50103294號槍彈鑑定書1 份，至多僅可證明扣案之前開改造
    手槍1 支、改造子彈1 顆經該局鑑定結果，認送鑑改造手槍
    1 支，係由仿FN廠1910型半自動手槍製造之槍枝，換裝土造
    金屬槍管而成之改造手槍，機械性能良好，可擊發適用子彈
    ，認具殺傷力；又送鑑改造子彈1 顆，係土造子彈（具直徑
    約6.7MM 金屬彈頭），經實際試射，可擊發，認具殺傷力乙
    節無訛，然並無從證明被告即係持有上開槍彈之人。再者，
    扣案之改造手槍1 支，經送內政部警政署刑事警察局以指紋
    特徵點比對法、氰丙幣烯酯法鑑驗結果，因指紋紋線模糊不
    清且特徵點不足，無法比對，有該局95年12月28日紋字0000
    00000 號鑑驗書1 份在卷可考。是以，上開槍彈既未採集到
    被告之任何指紋，因此自無法證明被告曾持有上開槍彈。
(六)、綜上各節所述，公訴人對於本件起訴之犯罪事實，所提出之
    證據及闡明之證據方法，至多僅足證明被告確有居住於上址
    租屋處，並無足證明在上址租屋所扣得之槍彈即為被告所持
    有，而上開扣案之槍彈是否為其他出入上址租屋處之人所藏
    放，被告是否涉犯本件犯行仍有合理懷疑存在，尚無從說服
    本院形成被告有罪之心證，則縱使被告對其前揭辯解係有虛
    偽之處，惟被告原無自證無罪之義務，仍不能以此資為排除
    上開合理懷疑之理由，故被告之犯罪尚屬不能證明，基於無
    罪推定原則，自應為被告無罪判決之諭知。
五、退併案部分：
(一)、臺灣板橋地方法院檢察署檢察官96年度偵字第22173 號併辦
    意旨書略以：被告明知可發射子彈具有殺傷力之改造槍枝，
    屬槍砲彈藥刀械管制條例第4 條第1 項所列之管制物品，非
    經中央主管機關之許可，不得無故持有，竟於不詳時間，在
    不詳地點，自不詳姓名年籍之人，取得具有殺傷力之改造手
    槍乙枝後，即自是日起未經許可，持有具有殺傷力之改造手
    槍。嗣於95年12月2 日下午11時30分許，在臺北縣三重市○
    ○路○ 段122 號5 樓2 號套房內，為警查獲，並當場扣得具
    有殺傷力之改造手槍乙枝，因認被告涉犯槍砲彈藥刀械管制
    條例第8 條第4 項之罪嫌，而與本案已起訴之犯罪事實部分
    具有集合犯之實質上一罪關係，因此移送本院併案審理等語
    。
(二)、惟查，本案被告被訴之違反槍砲彈藥刀械管制條例第8 條第
    4 項及同條例第12條第4 項之犯行既經本院判決無罪，上揭
    移送併辦部分即與本案無何實質上一罪關係可言，本院自無
    從併予審理，應退回由檢察官另為適當處理，併此敘明。
據上論斷，應依刑事訴訟法第301 條第1 項，判決如主文。
中    華    民    國    97    年    11    月    10    日
                  刑事第十八庭審判長法  官   林淑婷
                                    法  官   邱景芬
                                    法  官   饒金鳳
以上正本證明與原本無異。
如不服本判決，應於送達後十日內，向本院提出上訴書狀，並應
敘述具體理由；其未敘述上訴理由者，應於上訴期間屆滿後二十
日內向本院補提理由書（均須按他造當事人之人數附繕本）「切
勿逕送上級法院」。
                                    書記官   莊川億
中    華    民    國    97    年    11    月    17    日


司法院資訊處製作；財團法人民間司法改革基金會備份。
